【裁判字號】    91,易,1784
【裁判日期】    920221
【裁判案由】    竊盜等
【裁判全文】
臺灣臺中地方法院刑事判決                        九十一年度易字第一七八四號
    公  訴  人  臺灣臺中地方法院檢察署檢察官
    被      告  丙  ○  冒許.
右列被告因竊盜案件，經檢察官提起公訴（九十一年度偵字第八三三號、九十一年
度偵字第九六一一號），本院判決如左：
    主  文
本件免訴。
    理  由
一、公訴意旨略以：被告丙○（冒許成之姓名及年籍、身分證資料在警、偵訊中應訊
    ）於民國九十一年四月二十一日下午五時三十分許在臺中市○○路四十七號，見
    有皮包一只置於路旁（被害人乙○○所有，遭不詳姓名之人所竊取），明知係離
    本人所持有之物，竟意圖為自己不法之所有，而加以侵占入己（內有乙○○健保
    卡、台中醫院掛號證、捐血卡、牌照號碼ＦＮＸ－五五一號行車執照）。復基於
    意圖為自己不法所有之概括犯意，先於九十一年四月二十二日凌晨五時三十分許
    於臺中市○○路三三八號（台塑石油公司大雅路加油站）趁隙竊取被害人戊○○
    錢袋一只，內有新臺幣（下同）三千八百元，同日上午六時三十分許，於前開加
    油站，為加油站內員工察覺報警查獲。再於九十一年五月十一日上午十時許於臺
    中市○區○○路五十六號前以自己所有之鑰匙（未扣案）開啟甲○○所有車牌號
    碼ＪＱＡ－○七七號重機車而竊取之。後於九十一年五月十二日下午五時四十分
    許在臺中市○○區○○路九十九之六十六號之中日超商內，趁店員不注意時，趁
    隙竊取網路遊戲卡三十四張、國際電話卡二十八張、雪茄香煙三支、項鍊一條（
    共計約值一萬八千元），於同日下午六時許，為警在上開中日超商臨檢查獲，案
    經臺中市警察局第二分局及第五分局移送臺灣臺中地方法院檢察署檢察官偵查起
    訴，因認被告涉犯刑法第三百三十七條侵占離本人所持有之物罪嫌及第三百二十
    條第一項竊盜罪嫌云云。
二、按案件曾經判決確定者，應諭知免訴之判決，刑事訴訟法第三百零二條第一款定
    有明文。又案件曾經判決確定者，應為免訴之判決，此項原則關於實質上一罪或
    裁判上一罪，均有其適用。連續犯係裁判上之一罪，其一部分犯罪事實曾經判決
    確定者，其效力當然及於全部，故檢察官復將其他部分重行起訴，亦應諭知免訴
    之判決，最高法院四十九年度台非字第二０號著有判例。又同一案件曾經判決確
    定者，應諭知免訴之判決，刑事訴訟法第三百零二條第一款定有明文。此項原則
    ，於實質上一罪或裁判上一罪，均有其適用。連續犯係裁判上一罪，其犯罪之一
    部經判決確定者，其效力及於全部，且此項連續犯之判決，應以先確定者有既判
    之拘束力，後確定者應為免訴之諭知，最高法院八十年度台非字第五二二號判決
    意旨可資參照。
三、經查本件公訴人雖以「許成」之名義及年籍資料起訴，惟公訴人起訴之竊盜、侵
    占等犯行，業經許成（業已更名許峻銘）本人於審理中到庭陳稱上開犯行均非其
    所為，其身分證曾遭其弟丙○竊取，並於九十一年一月十六日補發身分證等情，
    又許成之外貌與被告經警於九十一年五月十二日下午六時許在臺中市○○區○○
    路九十九之六十六號前為警查獲並予拍照之以許成名義應訊者外貌顯不相符，此
    有警方查獲時被告之照片一幀及本院當庭拍攝之許成照片一幀在卷可資佐參，而
    被告丙○以「許成」名義在臺中市警察局第五分局應訊時所捺印指紋之指紋卡及
    本院當庭所採許成之指印送內政部警政署刑事警察局鑑驗結果，以臺中市警察局
    第五分局捺印之「許成」指紋卡之指紋，經與庭印之許成指紋卡之指紋比對結果
    並不相符，復輸入電腦比對確認結果，與該局檔存丙○指紋卡之指紋相符等情，
    此有內政部警政署刑事警察局九十一年十月十四日刑紋字第○九一○二八一九三
    二號鑑驗書一份在卷可參。足徵被告丙○分別於九十一年四月二十二日上午六時
    三十分在臺中市○區○○路三三八號及於同年五月十二日下午六時許在臺中市○
    ○區○○路九十九之六十六號為查警查獲後，應係冒許成名義應訊無疑。公訴人
    雖以被告為許成起訴，然被告丙○於本件二度為警查獲後即以許成之名義於警偵
    訊中應訊，且臺灣臺中地方法院檢察署九十一年度偵字第九六一一號竊盜案卷中
    並附有被告本人之照片一幀，可見公訴人起訴之對象為照片中之人，而該照片中
    人經本院調查結果確係被告丙○無誤，已如前述，被告丙○雖在司法警察訊問及
    檢察官偵查應訊時冒用其兄「許成」之身分，致所記載之被告姓名、年齡、籍貫
    、職業、住所、身分證統一編號均為許成，惟本案刑罰權之對象始終為被告丙○
    無誤，本院自得對被告丙○逕為審理，合先敘明。
四、經查被告丙○於九十一年一月十一日凌晨五時二十七分許，騎乘其本人所有車牌
    號碼ＬＪＫ─九六三號機車，附載姓名年籍不詳之友人，二人基於意圖為自己不
    法所有之犯意聯絡，至臺中市○○區○○路三段一八七號文華加油站購買機油，
    丙○與該附載姓名年籍不詳之友人，二人基於犯意聯絡，起意為自己不法之所有
    ，二人商議，由丙○於加油時，偽稱要另購買機油，以便引開工作人員進入辦公
    室拿機油，且因加油時機車油箱蓋打不開，以拖延時間，該附載姓名年籍不詳之
    友人，見加油站員工張伯偉所持有，實際為加油站所有之放置在加油站加油台上
    之黑色腰包一只（內有八千五百元、信用卡存根四張、鑰匙一串），趁張伯偉疏
    於注意之際，徒手竊取該黑色腰包得手後迅速騎乘機車離去；並另於九十一年六
    月二日凌晨五時許，另行起意，意圖為自己不法之所有，在台中市○○○路○段
    一九六號前，以自備之鑰匙，發動顧峻豪所有車牌號碼ＪＰＭ─０六六號機車之
    電門，竊取該機車得手，並留供已用而犯竊盜罪之事實，及被告丙○另於九十一
    年六月七日十一時許，在臺中市○○路與英才路附近，拾獲林建中所有黑色皮包
    一只（該皮包係林建中於九十一年六月六日六時四十分許，放置車內而在臺中市
    ○○路某便利商店前失竊，內有林建中所有之身分證及汽車駕駛執照各一張），
    明知係離本人所持有之物，竟意圖為自己不法之所有，將該皮包侵占入己，供己
    使用而犯侵占離本人持有之物罪之事實，業經臺灣臺中地方法院檢察檢署察官以
    九十一年度偵字第一一四六五號、九十一年度偵緝字第四四三號偵查起訴，並於
    九十一年七月十日繫屬本院，而被告丙○復經本院於九十一年八月五日以九十一
    年度易字第一七四一號判處有期徒刑十月（竊取張伯偉所持有腰包內現金部分）
    、有期徒刑一年二月，並應於刑之執行前令入勞動場所強制工作三年（竊取顧峻
    豪所有車牌號碼ＪＰＭ─０六六號機車部分）及罰金三千元（侵占離本人持有之
    物部分），有期徒刑部分應執行有期徒刑一年七月，並應於刑之執行前令入勞動
    場所強制工作三年確定，業經本院調閱該案卷宗核閱屬實，並有本院九十一年度
    易字第一七四一號刑事判決、刑案資料查註紀錄表各一份附卷可稽。
五、本件公訴人以被告於九十一年四月二十一日下午五時三十分許在臺中市○○路四
    十七號，侵占被害人乙○○被竊遭人丟棄之皮夾；復基於意圖為自己不法所有之
    概括犯意，先於九十一年四月二十二日凌晨五時三十分許於臺中市○○路三三八
    號（台塑石油公司大雅路加油站）趁隙竊取被害人戊○○錢袋一只；再於九十一
    年五月十一日上午十時許於臺中市○區○○路五十六號前以自己所有之鑰匙開啟
    甲○○所有車牌號碼ＪＱＡ－○七七號重機車；後於九十一年五月十二日凌晨五
    時四十分許在臺中市○○區○○路九十九之六十六號之中日超商內，趁店員不注
    意時，趁隙竊取商品等情，業據公訴人於九十一年六月二十一日以被告丙○名義
    起訴，並於九十一年七月十七日繫屬本院，有本件起訴書及該署九十一年七月十
    六日中檢盛直九一偵００八三三字第五五０四號函在卷可參，本件公訴人起訴被
    告上開竊盜犯行部分犯罪時間分別為九十一年四月二十二日、同年五月十一日、
    同年五月十二日，與前揭確定判決之被告竊盜犯行為九十一年六月二日（竊取顧
    峻豪所有車牌號碼ＪＰＭ─０六六號機車部分），且係竊取他人機車、錢包、超
    商內物品等物；又被告侵占離本人所持有之物部分犯行犯罪時間為九十一年四月
    二十一日，與前揭確定判決之被告侵占離本人所持有之皮夾犯行為同年六月七日
    時間緊接，且均係侵占皮包等物，其先後多次竊盜及侵占行為，均各係犯罪時間
    緊接，屬觸犯構成要件相同之罪名，被告顯係基於概括之犯意反覆為之，應有連
    續犯之裁判上一罪關係，被告於九十一年六月二日竊盜之犯罪事實及同年六月七
    日侵占離本人所持有之物之犯罪事實既已經本院判決確定，其效力即應及於被告
    於九十一年四月二十二日、五月十一日、五月十二日所犯竊盜之犯罪事實及四月
    二十一日侵占離本人所持有之物之犯罪事實，揆諸前揭法律規定及判例、判決意
    旨，本件竊盜、侵占離本人所持有之物二罪均係連續犯一部分犯罪事實曾經判決
    確定，其效力及於全部，自應就本件諭知免訴之判決。
六、移送併辦意旨略以：被告丙○（冒許成之姓名及年籍、身分證資料在警、偵訊中
    應訊）意圖為自己不法之所有，與袁國棟於九十一年四月六日十三時三十六分許
    至臺中縣沙鹿鎮○○路一四五號之五之統一商店鹿峰門市部，由丙○先行進入購
    買飲料後，另一嫌袁國棟再行進入以影印為由，使被害人丁○○離開收銀台至影
    印機前影印時，而丙○趁被害人丁○○疏於注意之際，進入收銀台竊取ＷＧＳ石
    器點數卡七張、ＷＧＳ石器時代點數卡二十三張、金鏞點數卡二十二張、車拼卡
    七張（共計約一萬五千五百七十元），被害人丁○○察覺櫃台遊戲卡皆被偷竊，
    經調閱店內外之監視器方才發現為犯嫌丙○所竊取後，併與另嫌犯袁國棟共乘一
    部自小客車離開，後該二嫌食髓知味於九十一年四月十七日十四時又至該便利商
    店欲以同一方式行竊時，因被害人丁○○發現二人係為竊取遊戲卡之竊嫌，報警
    處理，因認被告此部分行為與其前揭竊盜部分，有連續犯之裁判上一罪關係，而
    移送本院併辦審理。惟查被告前揭經檢察官起訴之竊盜部分犯行，業經本院判決
    免訴，就此部分犯行與移送併辦部分，即不具有連續犯之裁判上之一罪關係，就
    檢察官移送併辦部分自應退回檢察官另為適當之處理。
據上論斷，應依刑事訴訟法第三百零二條第一款，判決如主文。
中      華      民      國      九十二      年      二    月    二十一  日
                                    臺灣臺中地方法院刑事第二庭
                                        法  官  陳  葳
右正本證明與原本無異
如不服本判決，應於收受本判決後十日內向本院提出上訴書狀，其未敘述上訴理由者
，並得於提起上訴後十日內向本院補提理由書狀（均須按他造當事人之人數附繕本）
「切勿逕送上級法院」
                                        書記官
中      華      民      國      九十二      年      二    月    二十一  日


司法院資訊處製作；財團法人民間司法改革基金會備份。
